【裁判字號】    99,易,2024
【裁判日期】    990831
【裁判案由】    竊盜
【裁判全文】
臺灣板橋地方法院刑事判決              99年度易字第2024號
公  訴  人  臺灣板橋地方法院檢察署檢察官
被      告  丙○○
            甲○○
上列被告因竊盜案件，經檢察官提起公訴（99年度偵字第8145號
），本院判決如下：
    主  文
丙○○、甲○○共同攜帶兇器竊盜，均累犯，各處有期徒刑拾壹
月。
    事  實
一、丙○○（曾因竊盜案件，於民國〈下同〉95年3 月13日，經
    本院以95年度易字第224 號刑事判決判處有期徒刑1 年2 月
    ，95年4 月14日判決確定，嗣於96年8 月8 日，經本院以96
    年度聲減字第4058號裁定減為有期徒刑7 月確定。又因竊盜
    案件，於95年7 月27日，經臺灣臺北地方法院以95年度易字
    第1197號刑事判決判處有期徒刑7 月，95年8 月21日判決確
    定；又因違反毒品危害防制條例案件，於95年12月15日，經
    本院以95年度訴字第2264號刑事判決判處有期徒刑9 月，96
    年1 月15日判決確定，上開2 罪刑，嗣於96年8 月8 日，經
    本院以96年度聲減字第4058號裁定各減為有期徒刑3 月又15
    日、4 月又15日，應執行有期徒刑7 月確定。上開罪刑接續
    執行，刑期起算日期為96年7 月30日，指揮書原載執行完畢
    日期為97年9 月14日，縮刑期滿日期為97年8 月31日－致使
    本案犯行構成累犯）、甲○○（曾因違反毒品危害防制條例
    案件，於94年5 月20日，經本院以94年度簡字第1969號刑事
    簡易判決判處有期徒刑6 月，94年6 月13日判決確定；又因
    竊盜案件，於95年2 月24日，經本院以95年度易字第165 號
    刑事判決判處有期徒刑10月，95年3 月30日判決確定。上開
    2 罪刑，嗣於95年6 月13日，經本院以95年度聲字第1467號
    裁定應執行有期徒刑1 年3 月確定。又因傷害，於95年5 月
    30日，經本院以95年度簡字第243 號刑事簡易判決判處有期
    徒刑3 月，95年6 月30日判決確定；又因違反毒品危害防制
    條例案件，於95年9 月27日，經本院以95年度訴字第2529號
    刑事判決判處有期徒刑10月、6 月，應執行有期徒刑1 年2
    月，95年10月23日判決確定。上開3 罪刑，嗣於96年7 月26
    日，經本院以96年度聲減字第2236號裁定減為有期徒刑1 月
    又15日、5 月、3 月，應執行有期徒刑8 月確定。上開罪刑
    接續執行，刑期起算日期為94年11月2 日，指揮書原載執行
    完畢日期為96年12月1 日，縮刑期滿日期為96年10月14日－
    致使本案犯行構成累犯）共同基於意圖為自己不法之所有之
    犯意聯絡，於97年12月1 日15時15分許，在臺北縣板橋市○○路7K+200處，由甲○○於其旁把風，另由丙○○持其所有
    於客觀上足對人之生命、身體、安全構成威脅，具有危險性
    ，可供兇器使用之剪刀1 支，破壞乙○○所有而停放於該處
    之自用小客車（車牌號碼：DB -8120號）之門鎖（毀損部分
    未據告訴及起訴），且進入車內以該剪刀開啟電門鎖而發動
    引擎後，旋由甲○○駕駛該車搭載丙○○一同離開現場，再
    前往臺北縣三峽鎮搭載渠等不知情之友人（姓名、年籍均不
    詳，綽號「阿清」之成年男子）及楊世榮，而繞行於臺北縣
    板橋市，其後返回臺北縣三峽鎮並待「阿清」及楊世榮陸續
    下車離去後，乃由甲○○、丙○○在臺北縣三峽鎮某處，徒
    手拆卸該車之音響主機、喇叭等物，並將車開往臺北縣板橋
    市○○街124 號前棄置，而前開拆卸之音響主機、喇叭等物
    ，均加以變賣，所得款項（新臺幣2 千餘元）則朋分花用殆
    盡。嗣乙○○發現車輛失竊後報警處理，經警於97年12月2
    日12時許，在臺北縣板橋市○○街124 號前尋獲該車，並採
    集車內飲料空瓶及沾有檳榔汁之衛生紙檢體送請鑑驗，結果
    與楊世榮之DNA-STR 型相符（楊世榮涉及竊盜罪嫌部分，業
    經檢察官另為不起訴處分確定），而依楊世榮之供述始循線
    查悉上情。
二、案經臺灣板橋地方法院檢察署檢察官自動檢舉偵辦。
    理  由
一、按被告以外之人於審判外之陳述，雖不符同法第159 條之1
    至之4 之規定，而經當事人於審判程序同意作為證據，法院
    審酌該言詞陳述或書面陳述作成時之情況，認為適當者，亦
    得為證據，刑事訴訟法第159 條之5 第1 項定有明文。本件
    被告及檢察官於審判程序中就下述證據資料屬傳聞證據，且
    不符刑事訴訟法第159 條之1 至之4 之規定者，均同意作為
    證據，而本院審酌各該證據資料作成時之一切客觀情況，認
    為適當，故得為證據，合先敘明。
二、訊據被告丙○○、甲○○均坦承上開犯罪事實，且互核一致
    ，並與被害人乙○○於警詢中所為之指述及同案被告楊世榮
    於檢察官偵查中之供述相符，復有被害人乙○○出具之贓物
    認領保管單1 紙（見臺灣板橋地方法院檢察署99年度偵字第
    728 號卷第11頁）附卷足憑；另警方於97年12月2 日12時許
    ，在臺北縣板橋市○○街124 號前尋獲該車後，經採集車內
    飲料空瓶及沾有檳榔汁之衛生紙檢體送請鑑驗，結果與楊世
    榮之DNA-STR 型相符一節，亦有臺北縣政府警察局98年11月
    3 日北縣警鑑字第0980165778號、98年10月19日刑醫字第09
    80145175號鑑驗書各1 份（見臺灣板橋地方法院檢察署99年
    度偵字第728 號卷第19頁至第21頁）附卷足憑。從而，本案
    事證已臻明確，被告丙○○、甲○○之犯行均洵堪認定，自
    應依法論科。
三、按刑法第321 條第1 項第3 款之攜帶兇器竊盜罪，係以行為
    人攜帶兇器為其加重條件，此所謂兇器，其種類並無限制，
    凡客觀上足對人之生命、身體、安全構成威脅，具有危險性
    之兇器均屬之，且祗須行竊時攜帶此種具有危險性之兇器為
    已足，並不以攜帶之初有行兇之意圖為必要（參照最高法院
    79年台上字第5253號判例）。查上開行竊時所攜帶使用之剪
    刀，核屬尖硬之物，於物客觀上均足對人之生命、身體、安
    全構成威脅，而具有危險性，性質上屬兇器無疑。是核被告
    丙○○、甲○○上開所為，均係犯刑法第321 條第1 項第3
    款之攜帶兇器竊盜罪。又被告丙○○、甲○○所為本案犯行
    ，彼此間有犯意聯絡及行為分擔，應均論以共同正犯。查被
    告丙○○曾因竊盜案件，於95年3 月13日，經本院以95年度
    易字第224 號刑事判決判處有期徒刑1 年2 月，95年4 月14
    日判決確定，嗣於96年8 月8 日，經本院以96年度聲減字第
    4058號裁定減為有期徒刑7 月確定。又因竊盜案件，於95年
    7 月27日，經臺灣臺北地方法院以95年度易字第1197號刑事
    判決判處有期徒刑7 月，95年8 月21日判決確定；又因違反
    毒品危害防制條例案件，於95年12月15日，經本院以95年度
    訴字第2264號刑事判決判處有期徒刑9 月，96年1 月15日判
    決確定，上開2 罪刑，嗣於96年8 月8 日，經本院以96年度
    聲減字第4058號裁定各減為有期徒刑3 月又15日、4 月又15
    日，應執行有期徒刑7 月確定。上開罪刑接續執行，刑期起
    算日期為96年7 月30日，指揮書原載執行完畢日期為97年9
    月14日，縮刑期滿日期為97年8 月31日－致使本案犯行構成
    累犯），另甲○○亦曾因違反毒品危害防制條例案件，於94
    年5 月20日，經本院以94年度簡字第1969號刑事簡易判決判
    處有期徒刑6 月，94年6 月13日判決確定；又因竊盜案件，
    於95年2 月24日，經本院以95年度易字第165 號刑事判決判
    處有期徒刑10月，95年3 月30日判決確定。上開2 罪刑，嗣
    於95年6 月13日，經本院以95年度聲字第1467號裁定應執行
    有期徒刑1 年3 月確定。又因傷害，於95年5 月30日，經本
    院以95年度簡字第24 3號刑事簡易判決判處有期徒刑3 月，
    95年6 月30日判決確定；又因違反毒品危害防制條例案件，
    於95年9 月27日，經本院以95年度訴字第2529號刑事判決判
    處有期徒刑10月、6 月，應執行有期徒刑1 年2 月，95年10
    月23日判決確定。上開3 罪刑，嗣於96年7 月26日，經本院
    以96年度聲減字第2236號裁定減為有期徒刑1 月又15 日、5
    月、3 月，應執行有期徒刑8 月確定。上開罪刑接續執行，
    刑期起算日期為94年11月2 日，指揮書原載執行完畢日期為
    96年12月1 日，縮刑期滿日期為96年10月14日，此有臺灣高
    等法院被告前案紀錄表在卷可稽，被告丙○○、甲○○受徒
    刑之執行完畢後，5 年以內故意再犯有期徒刑以上本案之罪
    ，應均依刑法第47條第1 項之規定論以累犯，並依法加重其
    刑。爰審酌被告丙○○、甲○○正值青年，不思以正途賺取
    所需，竟貪圖一己之私而為本案犯行之犯罪動機、目的、手
    段、犯罪之分工、所竊取之財物價值及其品行、智識程度、
    犯罪後坦承犯行，態度尚佳等一切情狀，各量處如主文所示
    之刑，以資懲儆。
四、供本案犯行所用之剪刀1 支並未扣案，而被告丙○○亦供稱
    業已丟棄，尚非無可採信，復非屬違禁物，爰不為沒收之諭
    知，附此敘明。
據上論斷，應依刑事訴訟法第299 條第1 項前段，刑法第28條、
第321 條第1 項第3 款、第47條第1 項，判決如主文。
本案經檢察官黃明絹到庭執行職務。
中    華    民    國    99    年    8     月    31    日
                    刑事第八庭  法  官  陳鴻清
上列正本證明與原本無異。
如不服本判決，應於判決送達後10日內敘明上訴理由，向本院提
出上訴狀 (應附繕本) ，上訴於臺灣高等法院。其未敘述上訴理
由者，應於上訴期間屆滿後20日內向本院補提理由書「切勿逕送
上級法院」。
                                書記官  翁淑婷
中    華    民    國    99    年    8     月    31    日
附錄本案論罪科刑法條全文：
刑法第321 條：
犯竊盜罪而有左列情形之一者，處六月以上、五年以下有期徒刑
：
一、於夜間侵入住宅或有人居住之建築物、船艦或隱匿其內而犯
    之者。
二、毀越門扇、牆垣或其他安全設備而犯之者。
三、攜帶兇器而犯之者。
四、結夥三人以上而犯之者。
五、乘火災、水災或其他災害之際而犯之者。
六、在車站或埠頭而犯之者。

司法院資訊處製作；財團法人民間司法改革基金會備份。
